臺灣高等法院民事判決　　　　　　　　　100年度上字第389號
上訴人即
附帶被上訴人　　　黃錫權
被上訴人即
附帶上訴人　　　　B大學　 
法定代理人　　　　○○○　　　　 
訴訟代理人　　　　鄭文玲律師
上列當事人間請求回復名譽等事件，上訴人對於中華民國00年00
月00日臺灣新竹地方法院00年度0字第000號第一審判決提起上訴
，被上訴人並提起附帶上訴，本院於000年0月0日言詞辯論終結
，判決如下：
    主  文
上訴及附帶上訴均駁回。
第二審訴訟費用，上訴部分，由上訴人負擔，附帶上訴部分，由
被上訴人負擔。
    事實及理由
壹、程序部分：
一、按訴之變更或追加，非經他造同意，不得為之；但減縮應受
    判決事項之聲明者，不在此限，民事訴訟法第446條第1項但
    書、第255條第1項第3款分別定有明文。本件上訴人於本院
    審理時將原起訴聲明第一項「確認上訴人與被上訴人間之聘
    任關係存在」，減縮為「確認上訴人與被上訴人間之聘任關
    係於民國00年00月00日起至00年0月00日止之聘任關係存在
    」。核屬減縮應受判決事項之聲明，依前所述，應予准許，
    合先敘明。
二、次按法律關係之存在與否不明確，致上訴人在私法上之地位
    有受侵害之危險，而此危險得以對於被告之確認判決除去之
    者，即得依民事訴訟法第247條第1項規定提起確認之訴（最
    高法院52年台上字第1922號判例意旨參照）。上訴人主張兩
    造間之聘任關係存在，為被上訴人所否認，則兩造間是否有
    系爭聘任法律關係存在，即陷於不明確之狀態，致上訴人可
    否依系爭聘任契約行使權利負擔義務之私法上地位有受侵害
    之危險，故上訴人提起本件確認之訴，自有法律上利益，併
    此敘明。
貳、實體部分：
一、上訴人起訴主張：伊原受被上訴人之聘雇，擔任講師之工作
    ，因教學活潑、生動，致使校內一名女學生即訴外人Ａ女（
    姓名詳卷，下稱Ａ女）對伊產生愛慕之情，嗣因伊拒絕而萌
    生報復心理。00年間Ａ女對其熟稔之同學杜撰、編造稱伊對
    其性騷擾及與之發生性關係，經被上訴人之生活輔導組主任
    ○○○（下稱○○○）輾轉得知後，通知Ａ女前來調查該事
    ，惟Ａ女接受調查時，已表明其先前對同學所述情節，純係
    其無端編造之不實情事，然○○○仍強要Ａ女簽署「校園性
    騷擾或性侵害申請調查書」（下稱系爭申請調查書），遭Ａ
    女拒絕，○○○竟以誘騙之方式，要Ａ女先簽下系爭申請調
    查書，並表示如果以後不想調查，祇要再簽一張撤回調查之
    申請表即可，致Ａ女聽信其言而簽下系爭申請調查書，惟之
    後Ａ女寫下撤回調查申請書時，被上訴人卻告知Ａ女無法撤
    回。嗣被上訴人即依據系爭申請調查書，由學校之性別平等
    教育委員會（下稱性平教委會）決議並組成調查小組，調查
    該校園性侵害、性騷擾事件之有無。然性平教委會成員在其
    調查過程中，竟援用Ａ女自行以鉛筆書寫、且多處塗改之日
    記，作為認定上訴人涉案之證據，顯然已悖離證據法則。且
    伊在與Ａ女之電話錄音中，從未承認與Ａ女有性關係，然調
    查委員竟據之認定伊未否認此事件，顯係故意歪曲證據。調
    查小組成員無視伊及Ａ女於接受調查詢問時，均一再堅決否
    認二人間有發生性關係或伊有對Ａ女為性侵害、性騷擾之一
    致陳述，及忽略Ａ女承認其先前之指述，乃出於虛偽杜撰之
    事實，又於未具醫師資格之情形下，即逕自認定Ａ女於接受
    調查時不同於先前之陳述，乃係因一時性之精神喪失，並拒
    絕伊就疑似沾有精液之衛生紙進行ＤＮＡ科學鑑定之請求，
    而逕於00年0月00日草率作成評議決議書，認定伊有所謂「
    超越師生倫理之行為，違反性別平等之精神及『校園性侵害
    或性騷擾防治準則』第7條之規定」之情事，且建議教師評
    審委員會以伊該當教師法第14條第1項第6款之「教師行為不
    檢，有損師道」之規定將伊解聘，是性平教委會之調查認定
    之結果，顯與事實不符而不可採。惟被上訴人所屬幼兒保育
    系之教師評審委員會、服務事業學院之教師評審委員會、學
    校教師評審委員會竟均不察，而逕依上開性平教委會之調查
    認定結果，於00年0月間決議將伊解聘，並報請教育部核准
    ，被上訴人對上訴人之解聘行為，顯非合法有效。且Ａ女於
    伊遭被上訴解聘後，亦曾到校長室欲表明伊絕無對其為性侵
    害、性騷擾或不當行為一事，卻因無法得到回應，於00年0
    月0日欲跳樓明志，表明其與上訴人間之清白，幸經系主任
    救下後，仍一再表明係其使伊受害。足見被上訴人解聘伊之
    行為實屬違法，對上訴人不生解聘之效力。伊自得訴請確認
    兩造間之聘任關係存在，並請求被上訴人給付薪資、年終獎
    金合計新臺幣（下同）170萬元。
二、被上訴人則以：本件係被害人Ａ女主動提出性騷擾事件之申
    訴，且觀諸Ａ女所提出之檢舉書內容、日記、電話記錄內容
    等證物，即知若非被害人主動提出上開證物，被上訴人之性
    平教委會自不可能介入調查。依校園性侵害或性騷擾防治準
    則第17條第3款規定「申請人撤回申請調查時，學校或主管
    機關得繼續調查處理」，是被上訴人於Ａ女撤回本件申訴後
    仍得組成性平教委會繼續調查。被上訴人於00年0月0日就此
    事件召開第1次性平教委會臨時會議，並依性別平等教育法
    （下稱性平法）第30條規定組成調查小組，經調查小組3名
    成員調查後作成調查報告書，被上訴人之性平教委會並於00
    年0月00日就調查結果作成評議決議書，認定上訴人有超越
    師生倫理行為，違反性別平等精神及「校園性侵害或性騷擾
    防治準則」第7條之規定，教師評審委員會亦因而認為上訴
    人有超越師生倫理之行為，已該當教師法第14條第1項第6款
    之「教師行為不檢，有損師道」之解聘事由，並據以解聘上
    訴人，自屬於法有據，並無任何不當之處。雖上訴人曾向性
    別平等教育委員會提出申復，但其並無性平法第32條第3項
    之新事實、新證據，故遭無理由駁回。上訴人雖又提出Ａ女
    自白書及照片，主張其無不當行為云云，然被上訴人不知該
    自白書形式上是否真正，且因該自白書係事後提出者，顯不
    具證明力，而性平教委會根據調查諸多證據綜合審酌後認定
    上訴人對Ａ女有為性關係等行為，絕無上訴人所稱違反證據
    法則之情事存在。是被上訴人依教師法第14條、第14條之1
    規定解聘上訴人，於法並無不合，自生解聘之效力。又被上
    訴人之校評會係於00年0月00日通過解聘上訴人之決議，並
    報請教育部核准，雖教育部至00年00月間始函覆同意解聘，
    惟解聘係解除原來聘任契約，回復原狀，而兩造聘任契約係
    自00年0月0日起，故解除聘任契約後，雙方自00年0月0日起
    即無聘任關係，且上訴人並未接受被上訴人發給之00年0月0
    日起之聘書，應認兩造之聘僱關係至00年0月00日止，是上
    訴人請求確認兩造間之聘任關係存在及請求被上訴人給付其
    自00年0月份起至00年0月份為止之薪資170萬元，實無理由
    等語，資為抗辯。
三、原審判決確認上訴人與被上訴人間聘任關係不存在；惟被上
    訴人仍應給付上訴人自00年0月0日起至同年00月00日之薪資
    197,333元；並駁回上訴人其餘請求。上訴人就其敗訴部分
    提起部分上訴，並為訴之減縮，聲明：
    (一)原判決關於駁回後開第二、三項部分廢棄。
    (二)確認上訴人與被上訴人間之聘任關係於00年00月00日起
        至00年00月00日止之聘任關係存在。
    (三)被上訴人應再給付上訴人140萬元。
    被上訴人答辯聲明：
    (一)上訴駁回。
    (二)訴訟費用由上訴人負擔。
    並為附帶上訴，聲明：
    (一)原判決關於附帶上訴人給付附帶被上訴人超過78,707元
        部分廢棄。
    (二)上開廢棄部分，駁回附帶被上訴人於第一審之請求。
    (三)附帶上訴之上訴費用由附帶被上訴人負擔。
    上訴人對被上訴人之附帶上訴答辯聲明：附帶上訴駁回。
四、上訴人主張伊對Ａ女並無性騷擾等情事，被上訴人依教師法
    第14條第1項第6款「教師行為不檢，有損師道」之規定，於
    00年0月決議解聘伊，顯不合法，不生解聘效力，是伊自得
    訴請確認兩造間之聘任關係存在。又被上訴人自00年0月解
    聘伊後，未再支付伊薪水，伊自得依兩造間之聘任契約，請
    求被上訴人支付伊自00年0月起至00年0月止，總計24個月之
    薪資（含00、00年共2個月年終獎金），以伊每月74,000元
    之薪資計算，伊得請求被上訴人給付170萬元云云。惟被上
    訴人否認兩造間之聘任關係，並以上開情詞置辯。是以本件
    應審究者為：(一)上訴人是否有符合教師法第14條第1項第6款
    「行為不檢有違師道，經有關機關查證屬實者」之事由？是
    否有與該名女學生為不當之行為？被上訴人以上開事由為理
    由，據以解聘上訴人，該解聘是否合法？(三)上訴人請求確認
    兩造間聘任關係存在，並訴請被上訴人給付薪資170萬元，
    有無理由？茲分述如下：
(一)按「教師聘任後除有下列各款之一者外，不得解聘、停聘或
    不續聘：…六、行為不檢有損師道，經有關機關查證屬實者
    」，95年5月24日修正通過，於00年0月00日被上訴人學校教
    師評審委員會為本件系爭解聘決議時之教師法第14條第1項
    第6款定有明文。而所謂行為不檢有損師道，其行為態樣容
    有多端，若已逾越師生份際，違反專業倫理，發展不當關係
    ，致損及教師為人師表之高道德標準時，即應認係行為不檢
    ，有損師道。經查：
１、依Ａ女於00年0月00日填具之「B大學性別平等教育委員會性
    別岐視、性騷擾與性侵害案件調查處理申請表」（見原審卷
    第90-91頁，下稱系爭申請表）記載之申請調查處理事實為
    「5/20本週二黃老師到教室澄清他與宿舍某同學之間的關係
    ，言詞之間，強調他是清白的，並要求與○○○老師聯繫的
    同學再次去電說明絕無此事。當時我感到非常委屈難過，並
    擔心輿論的壓力，就跑出教室到廁所大哭。事後我回想與黃
    老師的關係，一開始是黃老師主動請我幫他打資料，之後老
    師有對我口語的暗示及身體的撫摸等等，我也曾多次拒絕，
    但老師仍然把車開進汽車旅館，黃老師說他只是要摸摸抱抱
    我，但最後還是發生了關係。我只想還我清白，我不能諒解
    老師一直矢口否認，甚至要我對外宣稱是我的幻想，我認為
    老師要我這樣做對我不公平，也會傷害到我的人格尊嚴，因
    此，我在此提出申訴」等語，Ａ女以上述文字清楚記述其內
    心之感受及希望獲得之尊嚴平復，若非出於欲辯明事實之內
    心真意，實無可能以如此文字敘述。上訴人主張Ａ女係受生
    活輔導中心老師之威脅或詐騙始為之，然並未提出具體事證
    ，以實其說，自無足採。且Ａ女因此事件主動找生活輔導中
    心郭葉珍老師十幾次談話，並均作成紀錄，若Ａ女未與上訴
    人交往，造成其內心痛苦，何須十數次向輔導老師抒發內心
    痛苦並填寫系爭申請表。況Ａ女於填寫系爭申請表時，並未
    遭受強迫及誘騙，甚至主動提供日記、照片及錄音資料等情
    ，業據證人○○○證述明確在卷（見原審卷80頁背面至第81
    頁背面），足認Ａ女確實出於申訴之真意，而填具上開申請
    書，敘明與上訴人間性關係等超越師生倫理事實。雖Ａ女事
    後於00年0月0日填具撤回申請書，並於接受調查小組調查時
    否認其事，惟Ａ女接受性平教委會調查時，經常保持沈默，
    且多次情緒不穩，低頭、啜泣，擔心被訴等語（見被上訴人
    所提外放之粉紅卷宗資料第52-75頁），則其事後翻異，否
    認與上訴人發生性關係，應係受到壓力所致，且決意聽從上
    訴人之安排而否認到底之故，自無從據此推翻其先前之敘述
    ，而為上訴人有利之認定。
２、上訴人並不否認Ａ女提出之談話錄音為其與Ａ女之對話，若
    上訴人確實與Ａ女僅係單純之師生關係，並未逾越師生倫常
    ，則於00年0月00日至Ａ女教室澄清與Ａ女關係，引起Ａ女
    情緒激烈反應後，何以仍多次主動打電話給Ａ女而遭錄音，
    且言談中竟無一語質問Ａ女何以如此誣指陷害，亦未曾否認
    有與Ａ女交往、發生性關係之事實，反就Ａ女提供衛生紙給
    證人○○○、據實陳述之情一再以「驗ＤＮＡ，驗我一定死
    ，保證！」、「怎麼跟妳講都沒有用呢？我怎麼跟妳教育都
    沒有用呢？這對妳有好處嗎？怎麼那麼笨？」、「我現在要
    坐牢了，妳知道嗎？我要坐牢了！（大叫）」、「妳不說這
    些事都不會發生，妳知道嗎？（哭泣）我一輩子就這樣子毀
    了！一輩子，妳如果沒有事，沒有講，我們什麼事都沒有發
    生，我們還可以在一起，現在都完了！全部都完了！全部都
    完了啦！我真的會離婚，我真的會去自殺了」等語，指責Ａ
    女為何要全盤托出，並要Ａ女否認一切。由上訴人與Ａ女在
    電話錄音中之談話內容可知，上訴人與Ａ女間之關係確屬密
    切，並無上訴人所謂Ａ女因遭拒絕而挾怨報復之情事，且二
    人間確有逾越師生情誼之交往，始會有如果Ａ女沒有講，仍
    可與Ａ女在一起、「驗ＤＮＡ，驗我一定死，保證」等之對
    談內容出現。依錄音內容即足以知悉上訴人所稱其與Ａ女僅
    係單純之師生關係，Ａ女愛慕上訴人，遭上訴人拒絕，始挾
    怨報復云云，與事實不符，非屬可採。至於上訴人所稱以為
    衛生紙沾有口水，才會害怕驗ＤＮＡ等情，與常情亦不相符
    。苟上訴人與Ａ女僅係單純之師生關係，Ａ女又何能取得沾
    有上訴人口水或精液之衛生紙，上訴人又何須於電話錄音中
    擔心ＤＮＡ被檢驗出來？上訴人所辯上情，自屬無從採信。
    上訴人嗣雖辯稱「妳不說，這些事都不會發生，…，我們還
    可以在一起」等語，係指若Ａ女不說喜歡伊，伊仍會像以前
    一樣載Ａ女去練習輪迴溜冰云云（見本院卷第10頁），然上
    訴人與Ａ女之關係，若如其所述之單純，上訴人何以在前開
    電話中大叫，哭泣稱「現在都完了！全部都完了！」又豈會
    口出「坐牢、離婚？」等情事，顯見上訴人所為上開辯解，
    無一可採。
３、由Ａ女於00年0月00日交與證人○○○之日記影本內容可知
    ，Ａ女自00年00月間參與拔河比賽起，日記間即記載與上訴
    人交往之情形，00月0日起有上訴人擁抱Ａ女之記載，至00
    月00日起即有上訴人與Ａ女通MSN、親額頭、撫摸胸部之敘
    述，及至同年月00日起復有舌吻、捏乳頭、撫摸生殖器等情
    事之記錄，至00年0月00日、同年0月00日、0月00日進而有
    性行為之描述，就各該親密行為，並述及心中之感受，與上
    訴人間之親密對話，亦多有記載（見被上訴人所提外放之粉
    紅卷宗資料第24-27、32、37頁），雖上訴人一再辯稱該日
    記係以鉛筆所寫，可以輕易修改作假，不可作為證據云云，
    惟上開日記記載之內容若非Ａ女親身經歷，實難杜撰。且Ａ
    女之日記除記載兩造交往之過程及情形外，並有Ａ女對於日
    常生活瑣事之花費、行程、用餐內容等之詳實記載，實難認
    為是Ａ女任意作假誣陷上訴人。且Ａ女對於是否啟動向性別
    平等教育委員會申訴之程序，於00年0月00日尚處於猶豫狀
    態（見原審卷第81頁證人○○○之證詞），至00年0月00日
    始下定決心填寫系爭申請書，翌日即將日記提交與學校老師
    為證據，時間緊接，並無上訴人提出之「Ａ女自白書」所載
    改了兩三天將行事曆改成日記，提出作為證據之情。故上訴
    人謂上開日記是Ａ女挾怨報復而任意塗改，委無足採。
４、Ａ女復提出00年00月00日與上訴人合照之照片一張，該照片
    中Ａ女與上訴人頭部相倚，上訴人之左手環繞Ａ女之後腰，
    二人神情愉悅親密，若僅係單純師生關係，應不至於如此。
    且上訴人亦坦承曾多次駕車單獨載Ａ女外出進行面試或尋找
    練習溜冰的場地、一同用餐、出借Ａ女外套等情，亦已超逾
    一般師生情誼當有之界線。況「教師於執行教學、指導、訓
    練、評鑑、管理、輔導或提供學生工作機會時，在與性或性
    別有關之人際互動上，不得發展有違專業倫理之關係。教師
    發現其與學生間之關係有違反前項專業倫理之虞時，應主動
    迴避教學、指導、訓練、評鑑、管理、輔導或提供學生工作
    機會」，校園性侵害或性騷擾防治準則第7條定有明文。
    本件上訴人自承Ａ女曾告知一同用餐怕被同學看到（見原審
    卷第98頁），卻仍持續與Ａ女駕車單獨外出面試，擔任溜冰
    教練或僱用Ａ女擔任工讀生，一同外出用餐，而未為迴避，
    亦已違反上開規定，有違師道倫理。上訴人稱上開行為均係
    光明正大，並未違反上開規定云云，乃忽視師生應有之份際
    ，未善盡保護學生權益之責任，超逾正常之師生交往，且認
    知錯誤所致云云，係屬卸責之詞，亦非可採。況上訴人於接
    受性平教委會詢問時，對於委員質問擔任老師為何可以單獨
    跟女學生出去玩，上訴人亦坦承錯誤，表示不應與學生如此
    親密（參被上訴人所提外放之粉紅色卷宗第85頁），足見上
    訴人確有違反校園性侵害或性騷擾防治準則第7條所規範之
    行為。
５、綜合上情，上訴人與Ａ女間確實互動親密，發展不當之性關
    係，且上訴人亦違反校園性侵害或性騷擾防治準則第7條規
    定對教師之要求，上訴人身為有婦之夫，竟違反婚姻中之忠
    實、守貞義務，與涉世未深之學生Ａ女發展不倫關係，使Ａ
    女陷於情緒風暴，未能全心學習，事後復一再要求Ａ女否認
    到底，要Ａ女承認係說謊誣陷，其行為與教師之高道德標準
    有違，自已該當教師法第14條第1項第6款之得解聘事由。
(二)被上訴人以上訴人之行為符合教師法第14條第1項第6款之事
    由，據以解聘上訴人，該解聘合法有效：
１、按具備教師法第14條第1項第6款情形者，應經教評會委員三
    分之二以上出席及出席委員半數以上之決議。並應報請主管
    教育行政機關核准後，予以解聘、停聘或不續聘，00年間被
    上訴人學校教評會為本件系爭解聘行為時之教師法第14條第
    2項、第3項定有明文。
２、被上訴人就解聘上訴人一事，業已於00年0月0日、00年0月0
    0日、00年0月00日分別召開幼兒保育系、服務事業學院、學
    校之教評會，並均已通知上訴人到場表示意見，上訴人已收
    受通知卻俱未到場，上開教評會召開之程序並無不法。且被
    上訴人各級教師評審委員會均經三分之二以上委員出席及出
    席委員三分之二以上之決議（見被上訴人所提黃色卷宗資料
    第157頁、147頁、第115頁），同意性別平等委員會上開決
    議之懲處建議，即對上訴人予以解聘。被上訴人並即依教師
    法第14條第3項規定，以00年00月0日明政（人）字第000000
    0000號函陳報解聘上訴人案予教育部（見被上訴人所提黃色
    卷宗第96頁）。經教育部以00年00月日台人(二)字第00000000
    00B號函覆被上訴人同意對上訴人之解聘案（見同上卷宗第0
    00頁）。被上訴人並於00年00月00日以明政（人）字第0000
    000000號函通知上訴人有關教育部已同意上訴人之解聘案事
    宜，並載明自000年00月00日起生效（見00年度000字第0號
    卷宗第00頁）。上訴人就被上訴人所為解聘行為並已向性別
    平等教育委員會提出申復，於申復被駁回（見被上訴人所提
    黃色卷宗第67-69頁）後，再向被上訴人之教師申訴評議委
    員會提出申訴，亦被駁回（見被上訴人所提黃色卷宗第90-9
    3頁），上訴人乃向教育部為再申訴，經教育部中央教師申
    訴評議委員會駁回其再申訴（見原審00年度000字第0號卷第
    0-00頁）。經核上開程序於法均無違誤，上訴人就被上訴人
    所為解聘處分之行政救濟程序，俱認定上訴人所請為無理由
    ，被上訴人所為解聘行為，自屬合法有據。
(三)上訴人請求被上訴人給付薪資部分，有無理由?
１、如前所述，上訴人與Ａ女間確有違反師生倫理之性關係存在
    ，符合教師法第14條第1項第6款「行為不檢有損師道，經有
    關關查證屬實」之要件，被上訴人依法定程序為解聘之決定
    ，並報請教育部核准，兩造間之聘任關係，即已不存在，上
    訴人猶訴請確認兩造間聘任關係存在，洵屬無據，應予駁回
    。
２、按「教師解聘、停聘或不續聘案於主管教育行政機關核准前
    ，其聘約期限屆滿者，學校應予暫時繼續聘任」，被上訴人
    為解聘行為時之教師法第14條之1第2項定有明文。本件上訴
    人之解聘案，經教育部於00年00月00日發函核准後，被上訴
    人據以核發00年00月00日明政（0）字第0000000000號函通
    知解聘案自00年00月00日起生效（見原審00年度000字第0號
    卷宗第00頁），揆諸前引規定，兩造間之聘任關係應至00年
    00月00日起始生終止效力，在此之前，兩造聘任關係仍然存
    在，被上訴人自應如數給付上訴人薪資。被上訴人辯稱上訴
    人未接自00年0月0日起之聘書，且解聘上訴人之後，兩造聘
    任關係應回溯至00年0月00日云云，顯與前引條文不符，自
    不可採。而兩造並不爭執被上訴人未給付自97年9月起之薪
    資，且上訴人被解聘時之薪資為每月74,000元，則被上訴人
    應給付上訴人自00年0月0日起至00年00月00日止，合計2個
    月又20日之薪資197,333元（計算式：74,000X2+74,000/30X
    20=148,000+49,333=197,333，元以下四捨五入）。上訴人
    既不爭執每月之薪資為74,000元，竟又主張其每月薪資為
    74,691元（見原審卷第125頁），惟上訴人主張其薪資為每
    月74,691元，乃就其97年間在被上訴人處之薪資所得597,53
    4元（見原審卷第12頁）除以8個月而得，惟該薪資給付係包
    含年終獎金而為計算，00年0月至00月間並無年終獎金之發
    放，故此期間薪資之計算，仍應依兩造均不爭執之每月74,0
    00元計算，始為允當。從而，本件上訴人金錢請求部分，於
    被上訴人給付上訴人197,333元範圍內為有理由，逾此部分
    之請求，則無理由，應予駁回。至於被上訴人於附帶上訴主
    張上訴人上開薪資請求，應扣除上訴人於上開期間並無從事
    有關授課或學術研究之相關課程，是應以其每月本薪29,515
    元計算才合理，故此期間之薪資應為78,707元（計算式：29
    ,515X2+29,515/30X20=59,030+19,677=78,707，元以下四捨
    五入）云云。惟查，揆諸前引規定，兩造間之聘任關係至00
    年00月00日起始生終止效力，在此之前，兩造聘任關係仍然
    存在，被上訴人自應如數給付薪資予上訴人。且僱用人受領
    勞務遲延者，受僱人無補服勞務之義務，仍得請求報酬，民
    法第487條前段定有明文。上訴人係因被上訴人之主任要求
    上訴人於00年0月0日提出辭呈，並告知系爭案件已進入調查
    程序，且之前亦已經有2次要求上訴人提出辭呈，上訴人才
    會提出辭呈而未到校授課，故上訴人非出於己意而不到校履
    行授課或學術研究，而係遭被上訴人要求其辭職而無法至被
    上訴人處所授課（見原審卷第00頁），因此被上訴人所提之
    附帶上訴非有理由，應予駁回。
五、綜上所述，兩造間之聘任關係，已不存在，上訴人猶訴請確
    認兩造間聘任關係存在，洵屬無據，應予駁回。惟兩造間之
    聘任關係，應至00年00月00日始生終止效力，是上訴人本於
    聘任契約，請求被上訴人給付197,333元為有理由，逾此部
    分之請求，則無理由，應予駁回。原審就上開應駁回部分，
    為上訴人敗訴之判決，並無不合，上訴意旨指摘原判決此部
    分不當，求予廢棄改判，為無理由，應駁回其上訴。至被上
    訴人就原審判命給付上訴人197,333元部分提起附帶上訴，
    指摘原判決不當，聲明廢棄，亦為無理由，應駁回其附帶上
    訴。
六、本件為判決基礎事證已臻明確，本院經逐一斟酌兩造歷審所
    提其餘攻擊、防禦方法，均與前開論斷結果無礙，爰不再一
    一論述，併此敘明。
七、據上論結，本件上訴及附帶上訴均為無理由，依民事訴訟法
    第449條第1項、第78條，判決如主文。
中    華    民    國   100    年    6     月    28    日
                  民事第十八庭  
                      審判長法  官  湯美玉
                            法  官  李慈惠
                            法  官  丁蓓蓓
正本係照原本作成。
如不服本判決，應於收受送達後20日內向本院提出上訴書狀，其
未表明上訴理由者，應於提出上訴後20日內向本院補提理由書狀
（均須按他造當事人之人數附繕本）上訴時應提出委任律師或具
有律師資格之人之委任狀；委任有律師資格者，另應附具律師資
格證書及釋明委任人與受任人有民事訴訟法第466條之1第1項但
書或第2項（詳附註）所定關係之釋明文書影本。如委任律師提
起上訴者，應一併繳納上訴審裁判費。
中    華    民    國   100    年    6     月    29    日
                            書記官  陳思云
附註：
民事訴訟法第466條之1（第1項、第2項）：
對於第二審判決上訴，上訴人應委任律師為訴訟代理人。但上訴
人或其他法定代理人具有律師資格者，不在此限。
上訴人之配偶、三親等內之血親、二親等內之姻親，或上訴人為
法人、中央或地方機關時，其所屬專任人員具有律師資格並經法
院認為適當者，亦得為第三審訴訟代理人。